Minutes et répertoires du notaire Claude BOUCOT, 4 août 1614 - 16 décembre 1648 (étude VI)
Archives nationales
- Minutes de Claude BOUCOT, août 1614 - 28 juin 1655; MC/ET/VI/183 - MC/ET/VI/271
  - Minutes. 1638, juillet - 1638, décembre, juillet 1638 - décembre 1638; MC/ET/VI/224; registre
    - § Notoriété par laquelle Michel Lasne, graveur ordinaire du roi, demeurant en sa galerie du Louvre, agissant au nom de Madeleine de Martigny, sa femme, et de Marie de Martigny, veuve de Jean Quesnay, maître barbier-chirurgien, fait connaître qu'il s'est présenté au château de Goussainville pou
      Compléments de description: (1) Il s'agit vraisemblabement de Goussainville, cant. Gonesse, arr. Pontoise, Seine-et-Oise..
      Précisions sur les lieux: Fontenay-en-Parisis (Val-d'Oise)--Les Rosiers; Goussainville (Val-d'Oise)--Château
      notoriété; Fontenay-en-Parisis (Val-d'Oise); Goussainville (Val-d'Oise); Orties-du-Louvre (rue des); Des Rues, Pierre; Goussainville (M. de); Lasne, Michel; Martigny (famille); Martigny, Madeleine de; Martigny, Marie de; Quesnay (veuve); Quesnay, Jean; chirurgien; graveur
    - § Constitution par Denis Lempereur. marchand orfèvre et bourgeois de Paris, par Marguerite Delahaye, sa femme, demeurant en l'île du palais, et par Michel Lasne, graveur ordinaire du roi, demeurant en la galerie du Louvre, à Florent Carbonnet, bourgeois de Paris, demeurant rue des Lavandières, d'une rente de 28 livres tournois au principal de 504 livres tournois. [La rente est garantie par une maison, cour et jardin, sis au faubourg Saint-Victor, à l'Image Saint Pierre, et une autre maison, à l'enseigne de Saint Pierre, sise rue des Postes, au faubourg Saint-Marcel.], 1er septembre 1638; MC/ET/VI/224
      La rente est garantie par une maison, cour et jardin, sis au faubourg Saint-Victor, à l'Image Saint Pierre, et une autre maison, à l'enseigne de Saint Pierre, sise rue des Postes, au faubourg Saint-Marcel.
      Précisions sur les lieux: Paris-Postes (rue des, enseigne Saint-Pierre); Paris-Saint-Victor (faubourg, image Saint-Pierre)
      constitution de rente; Lavandières (rue des); Orties-du-Louvre (rue des); Cité (île de la); Postes (rue des); Saint-Marcel (faubourg); Saint-Pierre (image); Saint-Victor (faubourg); Carbonnet, Florent; Delahaye, Marguerite; Lasne, Michel; Lempereur, Denis; graveur; orfèvre
    - § Déclaration par laquelle Denis Lempereur et Marguerite Delahaye, sa femme, reconnaissent que Michel Lasne n'est intervenu dans la constitution qu'ils ont passée solidairement ce jour que pour leur faire plaisir et qu'il n'a rien touché des 504 livres empruntées., 1er septembre 1638; MC/ET/VI/224
      déclaration; constitution de rente; Delahaye, Marguerite; Lasne, Michel; Lempereur, Denis
    - § Contrat de mariage entre Philippe Lemoyne, notaire au Châtelet, et Marie Le Roy., 12 septembre 1638; MC/ET/VI/224
      Voir signatures de témoins non cités.
      contrat de mariage; Le Roy, Marie; Lemoyne, Philippe; notaire
    - § Inventaire après décès du sieur Eraud. [Bibliothèque.], 19 octobre 1638; MC/ET/VI/224
      Bibliothèque.
      inventaire après décès; Eraud (M.)
    - § Contrat de mariage entre Marie Héart, fille de défunt Marin Héart, maître joueur de luth, et de Catherine Dupron, demeurant place de Grève, et Louis Le Breton, écrivain, demeurant rue Saint-Martin, paroisse Saint-Merri. Parmi les témoins de la fiancée figurent Louis Héart, commis de Mgr Deodatis, frère, et Claude Dupron. La dot est de 1.000 livres., 7 novembre 1638; MC/ET/VI/224
    - § Approbation par Nicolas Fallot, maître peintre et sculpteur, demeurant rue Salle-au-Comte, en son nom et au nom de Guillemette Marcelin, sa femme, de la donation au vivant contenue dans le contrat de mariage de Louis Lebreton, écrivain, et de Marie Fallot, leur fille. [Ladite Marie Fallot étant défunte son père n'a pas demandé à Louis Lebreton, son gendre, de dresser un inventaire et n'a rien apprehendé de la succession de sa fille.], 8 novembre 1638; MC/ET/VI/224
      Ladite Marie Fallot étant défunte son père n'a pas demandé à Louis Lebreton, son gendre, de dresser un inventaire et n'a rien apprehendé de la succession de sa fille.
      Documents du Minutier central concernant les peintres, sculpteurs et graveurs au XVIIe siècle (1600-1650) [études I à X, 1955 actes], par Marie-Antoinette Fleury, tome I, Paris, S.E.V.P.E.N, 1969, p. 228 (instrument de recherche imprimé dématérialisé, certaines notices sont plus détaillées dans la version intégrale accessible en ligne par la rubrique 'Autres instruments de recherche', voir contexte dans le Plan d’orientation général - Notaires de Paris, guides thématiques du Minutier).
      ratification; donation; contrat de mariage; Salle-au-Comte (rue); Fallot, Marie; Fallot, Nicolas; Lebreton, Louis; Marcelin, Guillemette; peintre; sculpteur; écrivain
    - § Transaction entre les héritiers de Salomon de BROSSE., 22 décembre 1638; MC/ET/VI/224
      accord; Brosse, Salomon de
    - § Déclaration par laquelle Marie Senegain, veuve de Jacques de Hoey, peintre et valet de chambre du roi, demeurant au pavillon des Tuileries, fait connaître que, séparée de biens d'avec son mari, elle a renoncé à sa succession, mais demeure cependant créancière de cette dite succession pour la reprise de ses biens dotaux. [A la mort de Jacques de Hoey, il n'a pas été fait d'inventaire, le défunt n'ayant laissé qu'un méchant pourpoint, un haut de chausses et une calotte de cuir, le tout d'une valeur d'environ 4 livres; la casaque grise qu'il portait au moment de sa mort lui avait été prêtée par un certain Noël Martin, tuilier, qui l'a reprise lors de l'ensevelissement. La veuve déclare aussi qu'elle a dû emprunter à sa soeur un drap pour ensevelir le défunt.], 28 décembre 1638; MC/ET/VI/224
      A la mort de Jacques de Hoey, il n'a pas été fait d'inventaire, le défunt n'ayant laissé qu'un méchant pourpoint, un haut de chausses et une calotte de cuir, le tout d'une valeur d'environ 4 livres; la casaque grise qu'il portait au moment de sa mort lui avait été prêtée par un certain Noël Martin, tuilier, qui l'a reprise lors de l'ensevelissement.
      La veuve déclare aussi qu'elle a dû emprunter à sa soeur un drap pour ensevelir le défunt.
      Précisions sur les lieux: Paris-Tuileries (palais des, pavillon)
      Documents du Minutier central concernant les peintres, sculpteurs et graveurs au XVIIe siècle (1600-1650) [études I à X, 1955 actes], par Marie-Antoinette Fleury, tome I, Paris, S.E.V.P.E.N, 1969, p. 311 (instrument de recherche imprimé dématérialisé, certaines notices sont plus détaillées dans la version intégrale accessible en ligne par la rubrique 'Autres instruments de recherche', voir contexte dans le Plan d’orientation général - Notaires de Paris, guides thématiques du Minutier).
      déclaration; Tuileries (palais des); Hoey (famille de); Hoey, Jacques de; Martin, Noël; Senegain, Marie; peintre; couvreur; officier de la Chambre du roi (Ancien Régime)
  - Minutes. 1639, janvier - 1639, juin, janvier 1639 - juin 1639; MC/ET/VI/225; registre
    - Quittance donnée par Gilles Guérin, écuyer, sieur de d'Enfors, conseiller du roi et correcteur en sa chambre des comptes, demeurant rue des Bernardins, à Melchior Tavernier, graveur du roi pour les tailles douces, d'une somme de 3.937 livres 3 sols 8 deniers, pour le rachat de 200 livres de rente constituée audit Tavernier par Jean Le Sobre, maître brasseur, et par Rachel Tavernier, sa femme, le 19 août 1632. (1), 26 janvier 1639; MC/ET/VI/225
      Compléments de description: (1) Devant Poictevin et Cressé.
      Documents du Minutier central concernant les peintres, sculpteurs et graveurs au XVIIe siècle (1600-1650) [études I à X, 1955 actes], par Marie-Antoinette Fleury, tome I, Paris, S.E.V.P.E.N, 1969, p. 663 (instrument de recherche imprimé dématérialisé, certaines notices sont plus détaillées dans la version intégrale accessible en ligne par la rubrique 'Autres instruments de recherche', voir contexte dans le Plan d’orientation général - Notaires de Paris, guides thématiques du Minutier).
      quittance; Bernardins (rue des); Guérin, Gilles; Le Sobre, Jean; Tavernier, Melchior (1594-1665); Tavernier, Rachel; distillateur; magistrat; graveur
    - R.P.R. § Donation par Isabeau de Guirand et veuve de Jérémie Ferrier de l'église d'Alès en Cévennes, d'une maison en cette ville, 27 janvier 1639; MC/ET/VI/225
      donation
    - TAVERNIER (Melchior) Hidrographe et graveur et imprimeur du Roi pour les cartes géographiques et autres tailles douces, demeurant en l'Ile du Palais § Transport par Antoine LE SOBRE, brasseur de bière bourgeois de Paris au Faubourg Saint-Marcel, à. ..; Mainlevée par. .. d'une opposition sur une brasserie au faubourg Saint-Victor, à Jean LE SOBRE et Rachel TAVERNIER, sa femme, 31 janvier 1639 - 7 février 1639; MC/ET/VI/225
    - Transport par Antoine Le Sobre, marchand bourgeois de Paris, demeurant au faubourg Saint-Marcel, à Melchior Tavernier, hydrographe, graveur et imprimeur du roi, d'une obligation de 800 livres tournois due audit Le Sobre par Jean Lefebvre, marchand brasseur de bière, par obligation du 20 avril 1625 (1) moyennant la somme de 800 livres., 31 janvier 1639; MC/ET/VI/225
      Compléments de description: (1) Devant Cartier et Marion
      obligation; Saint-Marcel (faubourg); Le Sobre, Antoine; Lefebvre, Jean; Tavernier, Melchior (1594-1665); distillateur; graveur; imprimeur; commerçant
    - Cautionnement donné par Melchior Tavernier, graveur du roi pour les tailles douces, à Jean le Sobre et Rachel Tavernier, sa femme, pour obtenir main-levée de l'opposition faite par Geneviève Varlot, veuve de Maurice de La Croix, maître charcutier, demeurant rue Guisarde, à la vente d'une maison et brasserie sise au faubourg Saint-Victor et appartenant aux époux Le Sobre., 7 février 1639; MC/ET/VI/225
      cautionnement; mainlevée; Guisarde (rue); Saint-Victor (faubourg); La Croix (veuve); La Croix, Maurice de; Le Sobre (M.); Sobre, Jean le; Tavernier, Melchior (1594-1665); Tavernier, Rachel; Varlot, Geneviève; charcutier; graveur
    - Quittance par René Leroy, procureur au parlement, demeurant place Maubert, à Claude Dupron, le jeune, violon ordinaire de la chambre du roi, et à Marie Foyneau, sa femme, de 1.275 livres pour rachat de 75 livres de rente., 16 février 1639; MC/ET/VI/225
      Documents du Minutier central concernant l'histoire de la musique (1600-1650), par Madeleine Jurgens, tome I [études I à X, 1763 actes], Paris, Archives nationales, 1967, p. 166 (instrument de recherche imprimé dématérialisé, certaines notices sont plus détaillées dans la version intégrale accessible en ligne par la rubrique 'Autres instruments de recherche', voir contexte dans le Plan d’orientation général - Notaires de Paris, guides thématiques du Minutier).
      Leroy, René
    - Désistement par Étienne Roullet, juré mesureur de sel, demeurant rue Saint-Jacques, paroisse Saint-Séverin, agissant à la requête de Pierre Lescacheur, prêtre habitué en l'église Saint-Séverin, du procès intenté contre Louis Le Vavasseur, joueur d'instruments ordinaire de la chambre du roi en raison de la tentative d'assassinat perpétrée contre lui par des personnes de la compagnie de Le Vavasseur qui lui auraient jeté des pierres et auraient tiré un coup de pistolet., 21 février 1639; MC/ET/VI/225
      Documents du Minutier central concernant l'histoire de la musique (1600-1650), par Madeleine Jurgens, tome I [études I à X, 1763 actes], Paris, Archives nationales, 1967, p. 214 (instrument de recherche imprimé dématérialisé, certaines notices sont plus détaillées dans la version intégrale accessible en ligne par la rubrique 'Autres instruments de recherche', voir contexte dans le Plan d’orientation général - Notaires de Paris, guides thématiques du Minutier).
      Roullet, Etienne
    - Constitution par Melchior Tavernier, en son nom et comme tuteur de Suzanne, Marie-Madeleine et Marguerite Tavernier, ses filles mineures, à Jeanne Gelles, veuve de Nicolas de La Pille, chevaucheur ordinaire de l'écurie du roi, demeurant grand'rue du Faubourg-Saint-Jacques, d'une rente de 150 livres au principal de 2.700 livres., 28 février 1639; MC/ET/VI/225
      La rente est garantie par la maison de la 'Sphère' dans l'île du Palais et par deux loges à la foire Saint-Germain.
      Précisions sur les lieux: Paris--Palais (île du, maison de la Sphère Royale); Paris--Saint-Germain (foire, loge)
      constitution de rente; Faubourg-Saint-Jacques (rue du); Cité (île de la); Saint-Germain (foire); Sphère Royale (enseigne de la); Gelles, Jeanne; La Pille (veuve); La Pille, Nicolas de; Tavernier, Marguerite; Tavernier, Marie-Madeleine; Tavernier, Melchior (1594-1665); Tavernier, Suzanne; maître de poste
    - Echange et transaction concernant Guillaume Levesque, notaire au Châtelet., 28 avril 1639; MC/ET/VI/225
      échange; accord; Levesque, Guillaume; notaire
    - Transport à Simon Le Mercier, notaire au Châtelet., 30 avril 1639; MC/ET/VI/225
      cession; Le Mercier, Simon; notaire
    - Constitution par François L'Anglois, dit Chartres, marchand libraire et de tailles douces, bourgeois de Paris. demeurant rue Saint-Jacques, paroisse Saint-Benoît, en son nom et au nom de Madeleine de Collemont, sa femme, à Melchior Tavernier, graveur du roi pour les tailles douces, d'une rente de 200 livres, pour s'acquitter envers ce dernier d'un mémoire de 3.000 livres pour marchandises fournies., 7 mai 1639 - 24 octobre 1642; MC/ET/VI/225
      Documents du Minutier central concernant les peintres, sculpteurs et graveurs au XVIIe siècle (1600-1650) [études I à X, 1955 actes], par Marie-Antoinette Fleury, tome I, Paris, S.E.V.P.E.N, 1969, p. 664 (instrument de recherche imprimé dématérialisé, certaines notices sont plus détaillées dans la version intégrale accessible en ligne par la rubrique 'Autres instruments de recherche', voir contexte dans le Plan d’orientation général - Notaires de Paris, guides thématiques du Minutier).
      constitution de rente; quittance; Saint-Benoît (paroisse); Saint-Jacques (rue); Collemont, Madeleine de (....-1655); L'Anglois dit de Chartres, François; Tavernier, Melchior (1594-1665); graveur; libraire; commerçant
    - Vente par Jean Le Sobre, (1) maître brasseur de bière, demeurant au faubourg Saint-Victor en la grand'rue, à Melchior Tavernier, hydrographe ordinaire du roi, graveur et imprimeur de Sa Majesté pour les cartes de géogaphie et autres tailles-douces, d'une maison au faubourg Saint-Victor, appelée l'ancienne brasserie, consistant en deux corps de logis sur le devant, grande cour, petite cour, corps de logis derrière et bâtiments à usage de brasserie., 18 mai 1639; MC/ET/VI/225
      Cette cession faite par ledit Le Sobre pour s'acquitter envers ses enfants des reprises matrimoniales de leur mère, Rachel Tavernier, et envers ledit Tavernier du remboursement et des arrérages non payés d'une rente de 100 livres depuis le 25 octobre 1622 et d'une autre de 150 livres depuis le 18 octobre 1631, (2) et pour d'autres sommes payées par ledit Tavernier en l'acquit dudit Le Sobre, le tout montant à 16.032 livres 11 sols 4 deniers tournois..
      Compléments de description: (1) A cette date, Rachel Tavernier est morte et ses enfants ont renoncé à la communauté avec leur père. (2) Devant Coustard et Pichon.
      Documents du Minutier central concernant les peintres, sculpteurs et graveurs au XVIIe siècle (1600-1650) [études I à X, 1955 actes], par Marie-Antoinette Fleury, tome I, Paris, S.E.V.P.E.N, 1969, p. 665 (instrument de recherche imprimé dématérialisé, certaines notices sont plus détaillées dans la version intégrale accessible en ligne par la rubrique 'Autres instruments de recherche', voir contexte dans le Plan d’orientation général - Notaires de Paris, guides thématiques du Minutier).
      acte de vente; Faubourg-Saint-Victor (rue du); Le Sobre, Jean; Tavernier, Melchior (1594-1665); Tavernier, Rachel; distillateur; graveur; imprimeur
    - Contrat de mariage entre Pierre Le Mercier, marchand, bourgeois de Paris, demeurant rue de la Vieille-Monnaie, et Marie Richard, fille de Toussaint Richard, orfèvre, bourgeois de Paris, maître juré mesureur de sel, et de Marie Gadin. Parmi les témoins figure Sébastien Goury, joueur de luth, ami., 30 juin 1639; MC/ET/VI/225
      Documents du Minutier central concernant l'histoire de la musique (1600-1650), par Madeleine Jurgens, tome I [études I à X, 1763 actes], Paris, Archives nationales, 1967, p. 466 (instrument de recherche imprimé dématérialisé, certaines notices sont plus détaillées dans la version intégrale accessible en ligne par la rubrique 'Autres instruments de recherche', voir contexte dans le Plan d’orientation général - Notaires de Paris, guides thématiques du Minutier).
      Le Mercier, Pierre
  - Minutes. 1639, juillet - 1639, décembre, juillet 1639 - décembre 1639; MC/ET/VI/226; registre
    - Contrat de mariage entre Étienne Berger, maître chaudronnier en fer, demeurant rue du Four, et Catherine Lefèvre, demeurant grande rue du Faubourg-Saint-Jacques, fille de feu Claude Lefèvre, marchand bourgeois de Paris, et de Marie Mahon., 3 juillet 1639; MC/ET/VI/226
      Parmi les signatures des témoins, figurent celles de Claude Mellan, peintre et graveur du roi, et de Philippe Mellan, marchand et maître chaudronnier, amis du futur.
      Documents du Minutier central concernant les peintres, sculpteurs et graveurs au XVIIe siècle (1600-1650) [études I à X, 1955 actes], par Marie-Antoinette Fleury, tome I, Paris, S.E.V.P.E.N, 1969, p. 489 (instrument de recherche imprimé dématérialisé, certaines notices sont plus détaillées dans la version intégrale accessible en ligne par la rubrique 'Autres instruments de recherche', voir contexte dans le Plan d’orientation général - Notaires de Paris, guides thématiques du Minutier).
      contrat de mariage; Faubourg-Saint-Jacques (rue du); Four (rue du); Berger, Etienne; Lefèvre, Catherine; Lefèvre, Claude; Mahon, Marie; Mellan, Claude; Mellan, Philippe; forgeron; graveur; commerçant; peintre
    - Constitution avec pièces jointes concernant Claude Boucot, l'un des quarteniers de Paris et notaire au Châtelet, comme ayant droit., 20 juillet 1639; MC/ET/VI/226
      constitution de rente; Boucot, Claude; notaire
    - PRÉ-SAINT-GERVAIS (fontaines du) § Acte concernant le captage des eaux de la ville au terroir de Romainville, pour les conduire aux fontaines du PRÉ-SAINT-GERVAIS, 19 août 1639; MC/ET/VI/226
    - ILE NOTRE DAME § Compte, par François LE REGRATHIER, entrepreneur des ponts et quais de l'. .. plusieurs actes, par LE REGRATHIER dans l'étude, 20 août 1639; MC/ET/VI/226
      Le Regrathier, François
    - LESCOT (Nicolas) marchand drapier et Marguerite de COMPANS sa femme § Partage d'héritage, 29 août 1639; MC/ET/VI/226
      partage; Lescot, Nicolas
    - UNIVERSITÉ de PARIS § Plusieurs actes de ventes (tant en français que latin) par Messieurs de l'UNIVERSITÉ de PARIS assemblés au Collège d'Harcourt, de terres à Saint-Germain-des-Prés, 31 août 1639 - 3 septembre 1639; MC/ET/VI/226
    - EXTRAIT baptistaire des registres de Saint-Gervais § Compte, avec en pièce jointe EXTRAIT baptistaire du baptême de Nicolas FREMIN, du 5 mai 1614., 13 septembre 1639; MC/ET/VI/226
      Fremin, Nicolas
    - Transaction entre Jean Dimier, maître tailleur d'habits, demeurant au bout du pont Saint-Michel, d'une part, et Guillaume Dumanoir, violon ordinaire de la chambre du roi, demeurant rue de la Calandre, d'autre part, aux termes de laquelle Dimier s'engage à payer 56 livres à un nommé David afin de dégager l'habit de drap de Hollande et le pourpoint de satin noir mis en gage par Dumanoir pour le payement de cette somme., 24 septembre 1639; MC/ET/VI/226
      1639, 24 septembre. Quittance à l'occasion de la remise des habits.
      Documents du Minutier central concernant l'histoire de la musique (1600-1650), par Madeleine Jurgens, tome I [études I à X, 1763 actes], Paris, Archives nationales, 1967, p. 157 (instrument de recherche imprimé dématérialisé, certaines notices sont plus détaillées dans la version intégrale accessible en ligne par la rubrique 'Autres instruments de recherche', voir contexte dans le Plan d’orientation général - Notaires de Paris, guides thématiques du Minutier).
      Dimier, Jean
    - Contrat de mariage entre Guillaume Dumanoir, violon ordinaire de la chambre du roi, demeurant rue de la Calandre, paroisse Saint-Germain-le-Vieil, et Catherine Dupron, fille de Claude Dupron, l'aîné, bourgeois de Paris, demeurant rue de la Huchette, et d'Anne Girard. Les témoins de la fiancée sont: Claude et David Dupron, violons ordinaires de la chambre du roi, frères; Jean Regnard, maître en fait d'armes, beau-frère, à cause de Barbe Dupron, sa femme; Philippe Girard, prêtre, clerc en l'église Saint-Barthélemy, cousin; Mathurin Landais, commis au bureau du papier de Paris, cousin; Me Petit, docteur en médecine, Pierre Leons et M. de Ligny, bourgeois de Paris, cousins. Les témoins du fiancé sont: Mathieu Dumanoir, bourgeois de Paris, et Nicole Laurens, père et mère; M. Chevalier, conseiller du roi et maître ordinaire en la chambre des comptes et Louis Constantin, violon ordinaire de la chambre du roi, amis., 25 septembre 1639; MC/ET/VI/226
      Documents du Minutier central concernant l'histoire de la musique (1600-1650), par Madeleine Jurgens, tome I [études I à X, 1763 actes], Paris, Archives nationales, 1967, p. 158 (instrument de recherche imprimé dématérialisé, certaines notices sont plus détaillées dans la version intégrale accessible en ligne par la rubrique 'Autres instruments de recherche', voir contexte dans le Plan d’orientation général - Notaires de Paris, guides thématiques du Minutier).
      Dumanoir, Guillaume
    - SAINT-GERMAIN-des-PRÉS (abbaye) § Bail de la geôle des prisons du bailliage de l'abbaye SAINT-GERMAIN-des-PRÉS, 29 septembre 1639; MC/ET/VI/226
      bail; Saint-Germain-des-Prés, abbaye
    - BOUTIQUE au PALAIS § Bail par Zacharie MARTINOT, Horloger et valet de chambre du Roi, demeurant en l'Horloge du Palais, à Pierre CHARPENTIER, marchand libraire, de la moitié d'une boutique adossée contre ladite horloge., 6 octobre 1639; MC/ET/VI/226
      bail; Martinot, Zacharie
    - Bail pour cinq ans par Melchior Tavernier, graveur et imprimeur du roi pour les cartes géographiques, à Thomas Larcher, marchand fruitier, de la maison où il demeure, sise en la grand'rue du Faubourg Saint-Victor, moyennant un loyer annuel de 240 livres., 17 octobre 1639; MC/ET/VI/226
      La maison consiste en cave, boutique, salleyte, grenier au-dessus, et est contiguë à celle appellée l'ancienne brasserie.
      bail; Faubourg-Saint-Victor (rue du); Larcher, Thomas; Tavernier, Melchior (1594-1665); commerçant; graveur; imprimeur
    - DUPUIS (Mathurin) marchand libraire § Apprentissage chez Mathurin DUPUIS, 19 octobre 1639; MC/ET/VI/226
      contrat d'apprentissage; Dupuis, Mathurin
    - GAMARD (Christophe) Juré du Roi en maçonnerie § Déclaration par. .. comme maûtre de la Confrérie Saint-Louis Saint-Blaise en l'église Saint-Julien-le-Pauvre, au sujet de réparations à faire à deux petites maisons rue Galande près de la chapelle., 20 novembre 1639; MC/ET/VI/226
      déclaration; Gamard, Christophe
    - CONFRÉRIE SAINT LOUIS SAINT BLAISE en l'église Saint-Julien-le-Pauvre § compte de réparations à faire en deux petites maisons rue Galande, dépendant de la CONFRÉRIE SAINT LOUIS SAINT BLAISE, 20 novembre 1639; MC/ET/VI/226
      compte
    - POSTES et RELAIS de France de la ville de Saint-Sauveur § Bail des chevaux de relai de la POSTES et RELAIS de France, 28 novembre 1639; MC/ET/VI/226
  - Minutes. 1640, janvier - 1640, juin, janvier 1640 - juin 1640; MC/ET/VI/227; registre